臺灣高等法院刑事判決
109年度上易字第679號
上  訴  人  
即  被  告  陳苡真


選任辯護人  陳士綱律師
            葉家瑄律師
上列上訴人即被告因詐欺案件，不服臺灣新北地方法院108年度
易字第857號，中華民國109年2月12日第一審判決（起訴案號：
臺灣新北地方檢察署108年度偵字第6922號），提起上訴，本院
判決如下：
    主  文
上訴駁回。
陳苡真緩刑貳年。               
    事實及理由
一、經本院審理結果，認第一審以上訴人即被告陳苡真（下稱被
    告）犯刑法第339條第1項之詐欺取財罪，判處有期徒刑6月
    ，並諭知易科罰金折算之標準為新臺幣（下同）1,000元折
    算1日，認事用法及量刑均無不當，應予維持，並引用第一
    審判決書記載之事實、證據及理由（如附件），另補充：被
    告於本院審理時已認罪（見本院卷第104頁）。
二、被告上訴之初否認犯罪，惟上訴本院後，於本院審理時已為
    認罪，是被告否認犯罪已失依據，至另請求從輕量刑云云。
    然按量刑輕重，係屬事實審法院得依職權自由裁量之事項，
    苟其量刑已以行為人之責任為基礎，並斟酌刑法第57條各款
    所列情狀，而未逾越法定刑度或有濫用權限情事，即不得任
    意指為違法（最高法院75年台上字第7033號裁判先例、98年
    度台上字第5002號判決意旨參照）。經查，被告於偵查、原
    審審理時均否認犯罪，上訴本院之初仍否認犯罪，辯以：其
    已向告訴人稱可以退費云云，並援用證人朱德澤在偵查中所
    為同上之證述為有利自己之主張，而被告嗣於本院審理時雖
     已認罪，但仍為同上之辯解情詞。查：告訴人因被告施用
    詐術而陷於錯誤，於民國106年1月18日向被告購買2個骨灰
    罐，並於同日匯款13萬元至被告指定之帳戶，之後發現被告
    允諾之出售骨灰室及牌位之事均無下文，故先後於106年2月
    23日、3月3日、3月17日以電話與被告連繫，被告仍堅稱照
    原先向告訴人施詐術所稱之銷售方案，甚且要告訴人再向其
    購買5個骨灰罐，另亦稱此方案不成，再重新找案子云云，
    對告訴人提議要求公司買回，則未置可否，嗣告訴人於4月6
    日再電話連繫，被告則推稱公司要開會討論，之後即無法連
    繫被告等情，有告訴人與被告電話錄音譯文在卷可查（見偵
    卷一第104至114頁）。告訴人於此之後，於106年6月27日委
    託律師發存證信函給被告及典真人本物業有限公司（代表人
    朱德澤）要求出面處理，惟均未獲置理，亦有存證信函在卷
    可查（見偵卷一第47至55頁），並無被告所稱其已向告訴人
    稱可以退費之情，被告上開辯解，顯係卸責之詞，委無足採
    。至證人朱德澤於偵查中證稱「本來就說可以退，是他自己
    不來退」等語（見偵卷一第162頁），亦與上開事證相違，
    而難為有利被告之認定。凡上情，均可認被告犯罪後態度欠
    佳。故被告縱於本院審理時已認罪，然參酌上開各情，尚難
    據此裁量較輕之刑度。再者，本件原判決就上開之罪量刑時
    ，已就刑法第57條各款事由詳為審酌並敘明理由，既未逾越
    法定刑度，亦無濫用自由裁量之權限，原審就被告所犯上開
    之罪，所量處之刑尚屬適法，無違比例原則，並無顯然失出
    或有失衡平之情，要難指為違法。被告上訴就原審量刑之適
    法職權行使及原審已詳予說明之事項，漫事指摘，為不足採
    ，被告上訴核無理由，應予駁回。
三、末查，被告未曾受有期徒刑以上刑之宣告，此有本院被告前
    案紀錄表在卷可按，且被告、朱德澤、郭建彣、蘇樟於106
    年11月20日與告訴人已達成調解，由上開四人於同年月30日
    前連帶賠償告訴人13萬元等情，亦有臺灣臺中地方法院調解
    程序筆錄在卷可查（見偵卷一第171至172頁），且被告於本
    院審理時已認罪，而能知錯，堪認其經此偵、審程序，應知
    所警惕，信無再犯之虞，因認所宣告之刑，以暫不執行為適
    當，併宣告緩刑2年，以啟自新。
據上論斷，應依刑事訴訟法第373條、第368條，刑法第74條第1
項第1款，判決如主文。
本案經檢察官許致維提起公訴，檢察官孫治遠到庭執行職務。　
中　　華　　民　　國　　109 　年　　6 　　月　　30　　日
　                刑事第二十一庭審判長法　官　許宗和
  　                                  法　官　黃玉婷
　                                    法　官　黃惠敏
以上正本證明與原本無異。
不得上訴。
                                      書記官　吳錫欽
中　　華　　民　　國　　109 　年　　7 　　月　　2 　　日